臺灣彰化地方法院刑事判決　　　　　　　100年度訴字第991號
公　訴　人　臺灣彰化地方法院檢察署檢察官
被　　　告　卓駿勝
選任辯護人　劉思顯律師
上列被告因違反毒品危害防制條例等案件，經檢察官提起公訴（
100年度偵字第6154號），本院判決如下：
    主  文
卓駿勝幫助施用第二級毒品，處有期徒刑陸月，如易科罰金，以
新臺幣壹仟元折算壹日；又幫助施用第二級毒品，處有期徒刑陸
月，如易科罰金，以新臺幣壹仟元折算壹日。應執行有期徒刑拾
月，如易科罰金，以新臺幣壹仟元折算壹日。
    事  實
一、卓駿勝明知甲基安非他命係毒品危害防制條例第2條第2項第
    2款所規定之第二級毒品，不得非法持有及施用，竟分別為
    下列犯行：
（一）於民國100年5月10日13時45分許，因鍾明宗以其持用之門
      號0000-000000號行動電話，撥打卓駿勝持用之門號0000-
      000000號行動電話，央請幫忙購買甲基安非他命以供施用
      ，卓駿勝竟基於幫助施用甲基安非他命之犯意，與其約定
      於臺中市沙鹿高工前會合，再連絡有意販賣甲基安非他命
      之林銘斌亦至臺中市沙鹿高工前，嗣於同日14時36分許，
      鍾明宗、卓駿勝及林銘斌在前開約定地點會合後，3人遂
      於卓駿勝所駕駛之車牌號碼RM-5087號之自用小客車內，
      由鍾明宗交付新臺幣（下同）800元予卓駿勝，卓駿勝則
      自行出資200元幫助鍾明宗湊至1,000元交付林銘斌，而幫
      助鍾明宗向林銘斌購入甲基安非他命1小包（重量不詳）
      。鍾明宗旋即於同日16時許，在其臺中市西屯區○○○街
      206巷12號12樓之3住處內，以將甲基安非他命置於電燈泡
      內再以火燒烤吸食所產生煙霧之方式，施用該包甲基安非
      他命1次。
（二）於100年7月5日16時前某時，因林忠孝央請卓駿勝幫忙購
      買甲基安非他命以供施用，卓駿勝遂基於幫助施用甲基安
      非他命之犯意，與林忠孝於100年7月5日16時許在臺中市
      南屯區（起訴書誤載為龍井區○○○○路會合後，駕駛車
      牌號碼RM-5087號自用小客車搭載林忠孝，於同日18時許
      至南投縣集集鎮某處民宅前，林忠孝即交付1,500元予卓
      駿勝，卓駿勝亦自行拿出1,500元與林忠孝合資，並由卓
      駿勝攜入前開民宅內，以3,000元之代價，向真實姓名年
      籍不詳綽號「阿龍」之成年男子購入甲基安非他命1小包
      （重量不詳），旋即於前開自用小客車上，與林忠孝以目
      測方式均分該包甲基安非他命，而以此方式幫助林忠孝向
      「阿龍」購入甲基安非他命。嗣林忠孝於100年7月8日8時
      許，在臺中市○○區○○路中油加油站廁所內，以將甲基
      安非他命置於玻璃球內燒烤生煙之方式，施用前開甲基安
      非他命1次。嗣為警依本院核發之通訊監察書對卓駿勝實
      施通訊監察後，復持臺灣彰化地方法院檢察署檢察官核發
      之拘票，拘提卓駿勝到案說明，因而查獲上情。
二、案經彰化縣警察局北斗分局報告臺灣彰化地方法院檢察署檢
    察官偵查起訴。
    理  由
一、本案下揭引用之供述證據及非供述證據，均經本院依法踐行
    調查證據程序，而公訴人、被告及選任辯護人均同意各該證
    據具有證據能力，且亦查無依法應排除其證據能力之情形，
    本院認該些證據作為證據應為適當，是後述所引用證據之證
    據能力均無疑義，合先敘明。
二、訊據被告卓駿勝對於上開犯罪事實均坦承不諱，核與證人鍾
    明宗、林忠孝於本院審理程序中之證詞大致相符，復有被告
    卓駿勝所持用門號0000-000000號行動電話之通訊監察譯文1
    份（參偵卷第52頁背面至53頁）、林忠孝持用之門號0000-0
    00000號及卓駿勝所持用之門號0000-000000號行動電話雙向
    通聯紀錄各1份在卷可稽，堪認被告之自白與事實相符，應
    足採信。證人鍾明宗、林忠孝雖均於偵查中證稱其係與卓駿
    勝單純交易，並非委託卓駿勝代買或合資購買云云（參偵卷
    第64頁、第50頁背面）。然於本院審理程序中，證人鍾明宗
    結證稱：是伊有需要，所以請被告介紹賣主，伊當時是騎機
    車要加油及喝飲料所以才會花掉200元，只剩800元，因此伊
    拿800元給被告，由被告再出200元湊到1,000元幫伊購買毒
    品，被告並無將其出資200元之部分取走，伊沒有見到被告
    有無將錢交付給坐在後座之朋友等語（參本院卷第73頁背面
    至75頁背面），則證人鍾明宗應係未看到被告交付金錢與坐
    於後座之林銘斌，故於偵查中誤認被告係販賣毒品之人，惟
    經其回想被告有幫忙湊錢、後座有人等細節後，改稱被告應
    係幫忙伊購入毒品等語，應較為可採；何況參以證人鍾明宗
    與被告之通訊監察譯文中，被告曾向證人鍾明宗表示：伊有
    叫朋友多弄一些，交易完成後要「討1泡」（意即索討一些
    甲基安非他命供己施用，參偵卷第63頁背面）等情，則倘被
    告確係自己販賣毒品予證人鍾明宗，焉有復向購毒者索討毒
    品施用之理？且被告若係與林銘斌共同販賣毒品，被告何以
    不直接向林銘斌索討販賣之利益？何須向購毒者索討免費毒
    品施用？凡此均與事理有違，更堪認證人鍾明宗於審判中所
    言較為詳實可信。至證人林忠孝亦於本院審理中結證稱：被
    告應該是幫忙別人拿毒品給伊，當天伊與被告開車到集集鎮
    的時候，伊才將現金1, 500元交付被告，由被告進入民宅購
    買毒品，被告出來後才說他有出1,500元，因為伊所出的錢
    不夠所以被告另外再出1,500元合資，伊與被告立即在車上
    以目測方法均分毒品，伊時常酒醉出門所以記憶不清楚，且
    到集集交易之後是到龍井工業區才分手，才會在偵查中講在
    臺中市龍井區（應為南屯區之誤）工業五路交付毒品等語（
    參本院卷第71頁至第73頁），再參酌證人林忠孝持用之門號
    0000-000000號及被告所持用之門號0000-000000號行動電話
    雙向通聯紀錄，被告及證人林忠孝2人持用之行動電話基地
    臺位置均確於100年7月5日15時許至20時許之期間，自臺中
    市南屯區移動至南投縣集集鎮、名間鄉等地，最後復歸臺中
    市南屯區○○○路3號附近，更堪認證人林忠孝於審判中證
    稱其於100年7月5日與被告從臺中市碰面再一同至南投縣集
    集鎮購買毒品等語，尚非虛妄；至證人林忠孝偵查中證稱其
    係於該日16時在臺中市南屯區○○○路與被告交易毒品云云
    ，應如林忠孝自承係記憶不清所致，故該部份證詞亦難採信
    ，應以審判中之證言較為可信，併此說明。綜上所述，被告
    上開2次幫助施用第二級毒品之犯行，均事證明確，洵堪認
    定，應依法論科。
三、核被告卓駿勝所為，均係犯刑法第30條第1項、毒品危害防
    制條例第10條第2項之幫助施用第二級毒品罪。公訴人原起
    訴意旨雖認被告均係犯毒品危害防制條例第4條第2項之販賣
    第二級毒品罪，然於本院行審理程序時，到庭實行公訴之檢
    察官業已言詞聲明變更起訴法條為刑法第30條第1項、毒品
    危害防制條例第10條第2項之幫助施用第二級毒品罪，本院
    自無庸變更起訴法條，併此敘明。被告以幫助之意思，參與
    構成要件以外之行為，爰依刑法第30條第2項之規定，按正
    犯之刑減輕之。被告上開2次犯行，犯意各別，行為互殊，
    應分論併罰之。爰以行為人之責任為基礎，審酌被告與鍾明
    宗、林忠孝原為朋友關係，不思規勸朋友遠離毒害，竟幫助
    渠等施用毒品，擴大毒品於社會上之危害，戕害國民身心健
    康甚鉅，然念及被告自己亦有施用毒品之惡習，其幫助施用
    毒品之動機僅為取得自己免費施用之毒品，其幫助施用之次
    數、對象及數量尚非甚多，及犯罪後坦承犯行，尚知悔改等
    一切情狀，就其犯行分別量處如主文所示之刑，並均諭知易
    科罰金之折算標準及定應執行之刑，以示懲儆。
據上論斷，應依刑事訴訟法第299條第1項前段，毒品危害防制條
例第10條第2項，刑法第11條前段、第30條第1項、第2項、第41
條第1項、第8項、第51條第5款，判決如主文。
本案經檢察官施教文到庭執行職務。
中    華    民    國   100    年    10    月    11    日
  臺灣彰化地方法院刑事第九庭    審判長法  官  蕭文學
                                      法  官  鮑慧忠
                                      法  官  紀佳良
以上正本證明與原本無異。
如不服本判決應於收受判決後10日內向本院提出上訴書狀，並應
敘述具體理由；其未敘述上訴理由者，應於上訴期間屆滿後20日
內向本院補提理由書（均須按他造當事人之人數附繕本）「切勿
逕送上級法院」。
中    華    民    國   100    年    10    月    11    日
                                      書記官  林佑儒
附錄本案論罪科刑法條：
中華民國刑法第30條
（幫助犯及其處罰）
幫助他人實行犯罪行為者，為幫助犯。雖他人不知幫助之情者，
亦同。
幫助犯之處罰，得按正犯之刑減輕之。
毒品危害防制條例第10條第2項
施用第二級毒品者，處 3 年以下有期徒刑。